LXXX. Armeekorps / LXXXI. Höheres Kommando z.b.V.
Bundesarchiv
Wie die Kriegstagebücher aller anderen Verbände, Einheiten und Dienststellen des Heeres auch, waren die Kriegstagebücher der Generalkommandos, auch der bodenständigen Höheren Kommandos, vom Mobilmachungstag an (26.8.1939) dem Heeresarchiv Potsdam einzureichen, wo sie eine Zugangssignatur erhielten (anfangs getrennt nach Kriegsschauplätzen: P für Polen, W für Westen; nach der Beendigung des West- und des Norwegenfeldzuges aber nur nach laufender Nummer), in dieser Reihenfolge auch eingelagert, dann aber systematisch nach den kriegstagebuchführenden Stellen und deren Abteilungen in Eingangslisten erfasst wurden.
Lücken - die nur zum Teil durch E (= Ersatz)-Akten aus Doppelüberlieferungen wieder aufgefüllt werden konnten - haben sich durch Aktenverluste beim Brand in der Kriegswissenschaftlichen Abteilung des Generalstabs des Heeres im Februar 1942 ergeben.
Als die Luftkriegsgefahr in Berlin und Umgebung zunahm, wurde in Liegnitz eine Außenstelle des Heeresarchivs Potsdam eingerichtet, in die außer Akten der Wehrmacht- und Heeresführung auch die Kriegstagebücher der höheren Kommandobehörden des Heeres (bis hinab zu denen der Divisionskommandos) ausgelagert wurden, sobald sie in Potsdam registriert worden waren. Diese Bestände (aber ohne die Akten der Spitzenbehörden von OKW und OKH) gelangten mit einem Evakuierungszug Anfang 1945 nach Blankenburg am Harz, wo sie im April 1945 von amerikanischen Truppen erbeutet und bald darauf nach Frankfurt/Main gebracht wurden, von wo sie in die USA gelangten. Dort wurden sie nochmals erfasst, verfilmt (mit Ausnahme der Quartiermeister-Unterlagen) und ab 1962 an die Bundesrepublik Deutschland zurückgegeben. Hier kamen sie zunächst in die Dokumentenzentrale des Militärgeschichtlichen Forschungsamtes und nach deren Auflösung (Anfang 1968) in das Bundesarchiv-Militärarchiv.
In den einzelnen Rückgaben waren enthalten:
- Sept. 1962: namentlich benannte Korps, I. - VI. Korps
- März 1963: VII. - XIX. Korps
- Juli 1963: XX. - XXV. Korps
- März 1964: XXVI. - XXVII. Korps
- Juli 1964: XXVIII. - XXXXI. Korps
- Okt. 1964: XXXXII. - XXXXIII. Korps
- März 1965: XXXXIV. Korps
- Aug. 1965: XXXXVI. - L. Korps
- Mai 1966: LI. - LVI. Korps
- Dez. 1966: LVII. - XCI. Korps
In den "Guides to German Records Microfilmed at Alexandria/Virginia" sind die Kriegstagebücher wie folgt erfasst:
- Guide Nr. 46: Namen und I. - IV. Korps, Nachträge in Nr. 62
- Guide Nr. 55: V. - IX. Korps
- Guide Nr. 58: X. - XVII. Korps
- Guide Nr. 59: XVIII. - XXVII. Korps
- Guide Nr. 60: XXVIII. - XL. Korps
- Guide Nr. 61: XLI. - LI. Korps
- Guide Nr. 62: LII. - LXVI. Korps, Nachträge I. Korps
Außer den Materialien aus Potsdam (bzw. Liegnitz), die etwa 95 - 98 % der Bestände ausmachen, sind noch zu nennen:
- Beuteschriftgut vom westlichen Kriegsschauplatz, das in den USA zumeist "Pseudo-Potsdam-Nummern" ab 70.000 erhalten hat,
- Einzelakten aus anderen der in den USA z. T. unter Sachbetreffen gebildeten Schriftgutgruppen ("EAP", u. a.),
- Abgaben aus Privathand, dabei auch Nachkriegs-Ausarbeitungen ("Studies" für die Historical Division/US Army in Europe, u. a.) - siehe die Zugangs-Vermerke in der Spalte "Bemerkungen".
Hingewiesen sei noch auf die Erkennungsmarken-Verzeichnisse und Verlustlisten (Deutsche Dienststelle (WASt) Berlin) und die Verleihungslisten Eisernes Kreuz und Kriegsverdienstkreuz (Bundesarchiv-Zentralnachweisstelle Aachen-Kornelimünster), die bis auf weiteres noch bei den zuständigen Wehrdienst-Personalauskunftstellen verwahrt werden.
Die geschlossene, nur wenige Lücken aufweisende Zweitserie der bereits genannten "Studies" (Hist. Div./USAEUR) befindet sich beim Militärgeschichtlichen Forschungsamt Freiburg (Hauptserie bei den National Archives Washington).
Schrifttum ist nachgewiesen bei: Walter Held, "Verbände und Truppen der deutschen Wehrmacht und Waffen-SS im Zweiten Weltkrieg / Eine Bibliographie der deutschsprachigen Nachkriegsliteratur", Bd. I: Osnabrück 1978, Bd. II: 1983.
Die organisationsgeschichtlichen Angaben und Unterstellungsübersichten sind aus dem Werk von Georg Tessin, "Verbände und Truppen der deutschen Wehrmacht und Waffen-SS im Zweiten Weltkrieg 1939-1945", 17 Bände, Frankfurt/Main und Osnabrück, 1966 ff. übernommen.
Die Schriftgutverzeichnisse weisen stets die gleiche Reihenfolge auf:
- "Stammtafeln"
- Ia (Führungsabteilung)
- Ic (Feindaufklärung, Spionage- und Sabotageabwehr, Truppenbetreuung)
- IIa/IIb (Adjutantur: Personalwesen)
- Qu (Quartiermeister) mit den Tätigkeitsberichten der Unterabteilungen
- Sonstige Unterlagen.
Auf die Beigabe von Inhaltsübersichten konnte deshalb i. d. R. verzichtet werden.
Freiburg, im März 1987
(Günthner)
img src="dao/rh_24_80_vorbemerkung_1.jpg"/img
Zitierweise: BArch RH 24-76
Laufzeit: 1943-1945
Benutzungsbedingungen: Grundlage für jede Benutzung von Archivgut im Bundesarchiv sind das Bundesarchivgesetz und die Benutzungsverordnung.
Bibliographie (Literatur)
Guides to German Records Microfilmed at Alexandria/Va. Washington 1958 ff. Bd. 62
Tessin, Georg: Verbände und Truppen der deutschen Wehrmacht und Waffen-SS im Zweiten Weltkrieg 1939-1945. 20 Bde. Osnabrück 1967 ff.
Held, Walter: Verbände und Truppen der deutschen Wehrmacht und Waffen-SS im Zweiten Weltkrieg. Eine Bibliographie der deutschsprachigen Nachkriegsliteratur. 5 Bde. Osnabrück 1978 ff.
Amtsdrucksachen
RHD 54
Nachrichtenblätter und Feldzeitungen einzelner Korps
Überlieferungsverweis
ZA 1 Studiengruppe der US-Historical Division
N 635 Nachlass Karl Schnell (Kämpfe bei Rimini August bis Dezember 1944)
Hingewiesen sei noch auf die Erkennungsmarken-Verzeichnisse und Verlustlisten (Deutsche Dienststelle (WASt) Berlin und die Verleihungslisten Eisernes Kreuz und Kriegsverdienstkreuz (Bundesarchiv-Militärarchiv), die bei den Heeresgruppen (wie auch bei den Armeen und Korps) einen sonst nicht gegebenen Überblick über die unterstellten Heerestruppen (bzw. Armeetruppen, Korpstruppen) bieten, sowie auf die geschlossene, nur wenige Lücken aufweisende Zweitserie der "Studies" (Historical Division/USAEUR) im Bundesarchiv-Militärarchiv (die Hauptserie befindet sich im Nationalarchiv der USA / NARA). Die organisationsgeschichtlichen Angaben und Unterstellungsübersichten sind aus dem Werk von Georg Tessin, "Verbände und Truppen der deutschen Wehrmacht und Waffen-SS im Zweiten Weltkrieg 1939 - 1945", 14 Bände, Frankfurt/Main und Osnabrück, 1966 ff. übernommen.
Bearbeiter/in:
Dorothe Ganser (Überarbeitung: Elfriede Frischmuth)
- LXXX. Armeekorps / LXXXI. Höheres Kommando z.b.V., RH 24-80
  - 1. Stammtafeln
    - Stammtafeln, o.Dat.; RH 24-80/1; H 14-80/1; H 14-80/2; Enthält u.a.: Grenzschutz-Abschnitts-Kommando 1 - Korps Kaupisch - Höheres Kommando z.b.V. XXXI - Befehlshaber der deutschen Truppen in Dänemark - LXXX. A. K.; Kradmeldezug 431; Nachrichten-Abt. 431; Korpsnachschubführer 431; Feldpostamt 431; Feldgendarmerie-Trupp 431; Korpskartenstelle (mot) 480
  - 2. Befehlshaber
    - Handakte des Befehlshabers des Grenzschutz-Abschnitts-Kommandos 1, Gen. d. Flieger Kaupisch, Sept. - Okt. 1939; RH 24-80/2; III H 40/5; Enthält u.a.: Pressebericht zur Besetzung Dänemarks, 1942
    - Erlaß des Reichsführers SS und Chef der Deutschen Polizei vom 29. Okt. 1939 sowie Stellungnahme des Oberbefehlshabers des Heeres zum Erlaß vom 21. Dez. 1939, 28. Jan. 1940; Abschriften; RH 24-80/180; 6999/Haney
  - 3. Abteilung Ia (Führungsabteilung)
    - Kriegstagebuch Nr. 1 (Westpreußen, Polen)
      - Kriegstagebuch Nr. 1 (Westpreußen, Polen), 25. Aug. - 3. Okt. 1939; Brandschäden; RH 24-80/3; P II 48/b; Bd. 1; Enthält u.a.: Kriegsrangliste des Stabes sowie Verlustliste Grenzschutz-Abschnitts-Kdo. 1/Korps Kaupisch; Übergabeverhandlung der Besatzung d. Insel Hela, verhandelt am 1. Okt. 1939 in Zoppot; Liste der Gefangenen, Sept. 1939
      - Kriegstagebuch Nr. 1 (Westpreußen, Polen), 25. Aug. - 3. Okt. 1939; Abschrift; RH 24-80/4; III H 40/1; Bd. 2; Enthält u.a.: Kriegsgliederung des Grenzschutz-Abschnitts-Kdo. 1/Korps Kaupisch, 30. Aug. - 30. Sept. 1939; Verlustliste
    - Anlagen zum Kriegstagebuch Nr. 1
      - Tägliche Notizen des Ia.- Flugblätter und Aufrufe an die polnischen Soldaten und die Bevölkerung.- Einsatz und Übernahme der Halbinsel Hela und Gdingen, 25. Aug. - 1. Okt. 1939; RH 24-80/5; III H 40/2
      - Kriegsgliederungen des Grenzschutz-Abschnitts-Kommando 1/Korps Kaupisch, 30. Aug. - 27. Sept. 1939; Brandschäden; RH 24-80/6; P II 48/d
      - Lagemeldungen, Aug. - Okt. 1939; Kopien der brandbeschädigten Originale; RH 24-80/7; P II 48/e
      - Einsatzberichte, 1. Sept. - 1. Okt. 1939; RH 24-80/8; III H 40/3
      - Sammelakte zum Einsatz des Grenzschutz-Abschnitts-Kommandos 1/Korps Kaupisch, 25. Aug. - 3. Okt. 1939; z.T. Kopien u. Abschriften; RH 24-80/9; E 293/1; Enthält u.a.: Zweitschrift des Kriegstagebuches Nr. 1, 25. Aug. - 3. Okt. 1939
      - Lagekarte zum Einsatz gegen Gdingen und die Halbinsel Hela, Sept. - 2. Okt. 1939; RH 24-80/10K; E 293/1
      - Grundlegende Verfügungen.- Taktische Gliederungen.- Truppenverlegungen und dgl., Okt. - Dez. 1939; RH 24-80/11; P 2402
      - Betreuung, Verwendung und dgl. der im Kommandobereich eingesetzten Verbände und Einheiten. - Truppenberichte, Nov. - Dez. 1939; RH 24-80/12; P 2402
      - Zustandsberichte, Okt. - Dez. 1939; RH 24-80/13; P 2402
      - Tagesmeldungen, 6. Nov. 1939 - 8. März 1940; RH 24-80/14; P 2402
    - Besetzung Dänemarks.- Korpsbefehl, Gliederung, Einsatzberichte und dgl., 21. März - 30. Apr. 1940; RH 24-80/15; E 290/1; E 290/2
    - Kriegstagebuch Nr. 3 (Frankreich), 3. Juni - 3. Juli 1940; RH 24-80/16; W 5606/a; Enthält u.a.: Kriegsrangliste sowie Verlustliste des Stabes Höheres Kommando z.b.V. XXXI
    - Anlagen zum Kriegstagebuch Nr. 3
      - Anlagen zum Kriegstagebuch Nr. 3, 3. Juni - 3. Juli 1940; RH 24-80/17; W 5606/b; Enthält u.a.: Nr. 1 - 14 mit Karte
      - Kriegsgliederungen, 4. u. 19. Juni 1940; RH 24-80/18; W 5606/a
      - Lagekarten, 4. - 21. Juni 1940; RH 24-80/19K; W 5606/c
    - Kriegstagebuch Nr. 4 (Frankreich), 4. Juli 1940 - 31. März 1941; RH 24-80/20; 13152/1; Enthält u.a.: Kriegsrangliste des Stabes Höheres Kommando z.b.V. XXXI; Gefechts- und Verpflegungsstärken des Höh. Kdos. z.b.V. XXXI; Übersicht über die Tätigkeit der Führungsabt. d. Höh. Kdos z.b.V. XXXI in Südfrankreich, Juli 1940 bis Anfang Apr. 1941
    - Anlagen zum Kriegstagebuch Nr. 4
      - Kriegsgliederungen, 15. Juli 1940 - 13. März 1941; RH 24-80/23; 13152/1
      - Anlagen zum Kriegstagebuch Nr. 4
        - Anlagen zum Kriegstagebuch Nr. 4, 4. Juli - 20. Aug. 1940; RH 24-80/21; 13152/2; Bd. 1; Enthält u.a.: Nr. 1 - 40 mit Karten
        - Anlagen zum Kriegstagebuch Nr. 4, 31. Aug. 1940 - 21. März 1941; RH 24-80/22; 13152/3; Bd. 2; Enthält u.a.: Nr. 41 - 60 mit Karten
    - Unternehmen "Grün", Aug. - Okt. 1940; RH 24-80/24; 35064/9; Enthält u.a.: Vorbereitung einer Landung in Irland
    - Unternehmen "Grün", Aug. 1940; RH 24-80/25; 35064/10; 35064/11; Enthält u.a.: vom I.A.K. übernommene Unterlagen
    - Unternehmen "Grün", Aug. 1940; RH 24-80/26; 35064/12; 35064/13; Enthält u.a.: von 1. Inf. Div. übernommene Unterlagen
    - Unternehmen "Grün", Sept. - Nov. 1940; RH 24-80/27; 35064/14; 35064/15; Enthält u.a.: von der 11. Inf. Div. übernommene Unterlagen
    - Kriegstagebuch Nr. 5 (Frankreich), 1. Apr. - 30. Sept. 1941; RH 24-80/28; 13152/8; Enthält u.a.: Kriegsrangliste des Stabes sowie Verpflegungsstärken des Höh. Kdos. z.b.V XXXI; Tätigkeitsbericht Abt. Ic, 1. Apr. - 30. Sept. 1941
    - Anlagen zum Kriegstagebuch Nr. 5, Apr. - Sept. 1941; RH 24-80/29; 13152/9; Enthält u.a.: Nr. 1 - 43 mit Karten
    - Unternehmen "Isabella I" (deutsche Maßnahmen bei einer alliierten Landung auf der iberischen Halbinsel). - Operationsbefehle und dgl. des AOK 7, Juni 1941; RH 24-80/30; 35064/6; Enthält u.a.: Karten
    - Unternehmen "Isabella II". - Studien, Juli - Dez. 1941; RH 24-80/31; 35064/7; Enthält u.a.: Karten
    - Kriegstagebuch Nr. 6 (Frankreich), 1. Okt. 1941 - 30. Sept. 1942; RH 24-80/32; 24498/1
    - Anlagen zum Kriegstagebuch Nr. 6
      - Anlagen zum Kriegstagebuch Nr. 6, 2. Okt. - 31. Dez. 1941; RH 24-80/33; 24498/2; Bd. 1; Enthält u.a.: Nr. 1 - 55 mit Karten
      - Anlagen zum Kriegstagebuch Nr. 6, 2. Jan. - 31. März 1942; RH 24-80/34; 24498/2; Bd. 2; Enthält u.a.: Nr. 56a - 181 mit Karten
      - Anlagen zum Kriegstagebuch Nr. 6, 1. - 30. Apr. 1942; RH 24-80/35; 24498/3; Bd. 3; Enthält u.a.: Nr. 182 - 352 mit Karten
      - Anlagen zum Kriegstagebuch Nr. 6, 1. Mai - 6. Juni 1942; RH 24-80/36; 24498/3; Bd. 4; Enthält u.a.: Nr. 353 - 520 mit Karten
      - Anlagen zum Kriegstagebuch Nr. 6, 6. Juni - 31. Juli 1942; RH 24-80/37; 24498/4; Bd. 5; Enthält u.a.: Nr. 521 - 685 mit Karten
      - Anlagen zum Kriegstagebuch Nr. 6, 1. Aug. - 30. Sept. 1942; RH 24-80/38; 24498/4; Bd. 6; Enthält u.a.: Nr. 686 - 866 mit Karten
    - Vorbereitung des Unternehmens "Attila" (Besetzung des noch unbesetzten Teil Frankreichs), Juni 1941 - Mai 1942; RH 24-80/39; 35064/8; Enthält u.a.: Karten
    - Küstenbefestigung im Bereich der 327. Inf. Div., Feb. - März 1942; RH 24-80/40; 24498/5; Enthält u.a.: Karten
    - Küstenbefestigung im Bereich der 708. Inf. Div., Feb. 1942; RH 24-80/41; 24498/6; Enthält u.a.: Karten
    - Küstenbefestigung im Bereich der 333. Inf. Div., Feb. 1942; RH 24-80/42; 24498/7; Enthält u.a.: Karten
    - Kriegstagebuch Nr. 7 (Frankreich), 1. Okt. 1942 - 31. März 1943; RH 24-80/43; 32123/1
    - Anlagen zum Kriegstagebuch Nr. 7
      - Anlagen zum Kriegstagebuch Nr. 7
        - Anlagen zum Kriegstagebuch Nr. 7, 25. Sept. - 31. Okt. 1942; RH 24-80/44; 32123/2; Bd. 1; Enthält u.a.: Nr. 1 - 167 mit Karten
        - Anlagen zum Kriegstagebuch Nr. 7, 1. - 30. Nov. 1942; RH 24-80/45; 32123/2; Bd. 2; Enthält u.a.: Nr. 168a - 355c mit Karten
        - Anlagen zum Kriegstagebuch Nr. 7, 1. Dez. 1942 - 3. Feb. 1943; RH 24-80/46; 32123/3; Bd. 3; Enthält u.a.: Nr. 356 - 632 mit Karten u. Planpause
        - Anlagen zum Kriegstagebuch Nr. 7, 4. Feb. - 15. März 1943; Anl. 633 fehlt; RH 24-80/47; 32123/3; Bd. 4; Enthält u.a.: Nr. 634 - 863 mit Karten
        - Anlagen zum Kriegstagebuch Nr. 7, 15. - 31. März 1943; RH 24-80/48; 32123/3; Bd. 5; Enthält u.a.: Nr. 864 - 1113 mit Karten
      - Kriegsgliederungen
        - Kriegsgliederungen, 1. Okt. und 1. Dez. 1942; RH 24-80/49; 32123/4; 32123/5; Bd. 1
        - Kriegsgliederungen, 1. Feb. 1943; RH 24-80/50; 32123/6; Bd. 2
      - Lagekarten
        - Lagekarten, 1. Okt. 1942; RH 24-80/51K; 32123/7; Bd. 1
        - Lagekarten, 1. Dez. 1942; RH 24-80/52K; 32123/8; Bd. 2
        - Lagekarten, 1. Feb. 1943; RH 24-80/53K; 32123/9; Bd. 3
    - Kriegstagebuch Nr. 8 (Frankreich), 1. Apr. - 30. Sept. 1943; RH 24-80/54; 35064/1
    - Anlagen zum Kriegstagebuch Nr. 8
      - Kriegsgliederungen, 1. Apr. - 14. Aug. 1943; RH 24-80/57; 35064/2c
      - Meldebuch des Offiziers vom Dienst, 16. März - 20. Sept. 1943; RH 24-80/58; H 21/421; LXXX A.K./2 (E)
      - Lagekarten, 1. Apr. - 1. Aug. 1943; RH 24-80/59K; 35064/2 A; 35064/2 B
      - Anlagen zum Kriegstagebuch Nr. 8
        - Anlagen zum Kriegstagebuch Nr. 8, 1. Apr. - 1. Juli 1943; RH 24-80/55; 35064/2; Bd. 1; Enthält u.a.: Nr. 1 - 93 mit Karten
        - Anlagen zum Kriegstagebuch Nr. 8, 1. Juli - 28. Sept. 1943; RH 24-80/56; 35064/3; Bd. 2; Enthält u.a.: Nr. 94 - 138 mit Karten
    - Kriegstagebuch Nr. 9 (Frankreich), 1. Okt. 1943 - 31. März 1944; RH 24-80/60; 45530/1
    - Anlagen zum Kriegstagebuch Nr. 9
      - Meldungen, Meldebücher und dgl. zur Nachrichten-Rahmenübung des AOK 1, 10. - 12. Feb. 1944; RH 24-80/63; 45530/3
      - Anlagen zum Kriegstagebuch Nr. 9
        - Anlagen zum Kriegstagebuch Nr. 9, Okt. - Dez. 1943; RH 24-80/61; 45530/2; Bd. 1; Enthält u.a.: Nr. 1 - 34 mit Karten
        - Anlagen zum Kriegstagebuch Nr. 9, Jan. - März 1944; RH 24-80/62; 45530/3; Bd. 2; Enthält u.a.: Nr. 35 - 51 mit Karten
      - Kriegsgliederungen
        - Kriegsgliederungen, 1. - 25. Okt. 1943; RH 24-80/64; 45530/8; Bd. 1
        - Kriegsgliederungen, 8. Nov. 1943 - 25. März 1944; RH 24-80/65; 45530/9; Bd. 2
      - Lagekarten
        - Lagekarten, 1. Okt. 1943; RH 24-80/66K; 45530/4; 45530/6; Bd. 1
        - Lagekarten, 1. Dez. 1943; RH 24-80/67K; 45530/5; 45530/7; Bd. 2
    - Iststärkemeldungen, Feb. - Aug. 1944; RH 24-80/177; 75047
    - Kriegstagebuch (Nordfrankreich, Luxemburg, Westwall, Belgien), 22. Aug. - 27. Dez. 1944; RH 24-80/68; III H 14/1
    - Befehlssammlung, Juli - Dez. 1944; RH 24-80/69; 76120
    - Kriegstagebuch (Reichsgebiet), 28. Dez. 1944 - 18. Apr. 1945; RH 24-80/70; III H 14/2
    - Lageskizzen, 6. Jan. - 17. März 1945; RH 24-80/71K; III H 14/2
    - Ia / Stopi.- Tätigkeitsbericht, 1. Okt. 1942 - 31. März 1943; Stabsoffz. d. Pioniere; RH 24-80/118; 32123/10; Enthält u.a.: Tätigkeitsbericht Abt. Ic 1, Okt. 1942 - 31. März 1943; Verpflegungsstärken des LXXX. A.K. 5, Okt. 1942 - 31. März 1943
    - Ia / Stopi.- Tätigkeitsbericht mit Anlagen, 1. Apr. - 30. Sept. 1943; Stabsoffz. d. Pioniere; RH 24-80/119; 35064/5; Enthält u.a.: Tätigkeitsbericht Abt. Ia/Gabo, 1. Apr. - 30. Sept. 1943; Tätigkeitsbericht Abt. Ic, 1. Apr. - 30. Sept. 1943; Kriegsrangliste des Stabes Generalkommando LXXX. A.K.
    - Ia / Stopi.- Tätigkeitsbericht mit Anlagen, 1. Okt. 1943 - 31. März 1944; Stabsoffz. d. Pioniere; RH 24-80/120; 45530/10; Enthält u.a.: Tätigkeitsbericht Ia/Stopak, 1. Sept. 1943 - 31. März 1944; Tätigkeitsbericht Ia/Gabo, 1. Okt. 1943 - 31. März 1944; Tätigkeitsbericht Abt. Ic, 1. Okt. 1943 - 31. März 1944 (mit NS-Führung); Kriegsrangliste des Stabes sowie Gefechts- und Verpflegungsstärken des Generalkommandos LXXX. A.K., 1. Okt. 1943 - 21. März 1944
    - Ia / Stopak.- Kampfanweisung für Stab und Korpstruppen der Generalkommandos LXXX. A.K., 3. Aug. 1944; Stabsoffz. für Panzerbekämpfung; RH 24-80/121; 76120
    - Ia / Gabo.- Truppen- und Sachenentgiftung, Aug. 1943 - Juni 1944; Gasabwehroffz.; RH 24-80/122; EAP 41/10
  - 7. Abteilung Ic (Feindaufklärung und Abwehr, geistige Betreuung)
    - Feindnachrichtenblätter und dgl.
      - Feindnachrichtenblätter und dgl., Aug. 1939; starke Brandschäden; RH 24-80/72; P II 48/g; Bd. 1
      - Feindnachrichtenblätter und dgl., Aug. - Sept. 1939; starke Brandschäden; RH 24-80/73; P II 48/g; Bd. 2
    - Feindaufklärung. - Vernehmung von Gefangenen und Zivilpersonen, Aug. - Sept. 1939; Kopien der stark brandbeschädigten Originale; RH 24-80/74; P II 48/h
    - Erkundung und dgl. der Halbinsel Hela, Juni - Okt. 1939; Kopien der stark brandbeschädigten Originale; RH 24-80/75; P II 48/i
    - Feindnachrichten sowie Propaganda in den Feind, Aug. - Sept. 1939; RH 24-80/76; P II 48/f
    - Feindlagekarten, Aug. - Sept. 1939; starke Brandschäden; RH 24-80/77K; P II 48/k
    - Nachrichtenaufklärung, eigene Nachrichtenverbindungen und dgl., Sept. - Okt. 1939; starke Brandschäden; RH 24-80/78; P II 48/f
    - Verwendung und Einsatz der Geheimen Feldpolizei und sonstiger Polizeiorgane, Aug. - Sept. 1939; starke Brandschäden; RH 24-80/79; P II 48/f
    - Verwendung und Einsatz der Geheimen Feldpolizei und sonstiger Polizeiorgane. - Festnahme katholischer Geistlicher, Geiselnahme, Aufrufe an die Bevölkerung und dgl., Sept. 1939; starke Brandschäden; RH 24-80/80; P II 48/f
    - Angelegenheiten der Zivilverwaltung, Sept. 1939; starke Brandschäden; RH 24-80/81; P II 48/f
    - Tätigkeitsbericht, 8. - 31. März 1940; handschriftlich; RH 24-80/172; W 1484/d
    - Tätigkeitsbericht, 1. Apr. - 30. Mai 1940; teilw. handschriftl.; RH 24-80/173; W 1484/e
    - Tätigkeitsbericht über den Einsatz in Dänemark, 8. März - 31. Mai 1940; Zusammenfassung; RH 24-80/174; W 1484/b
    - Vorbereitung und Besetzung Dänemarks
      - Allgemeine Vorbereitungen, (1932-1933) März - 9. Apr. 1940; RH 24-80/84; W 1486/d; Enthält u.a.: Karte
      - Feststellungen und Meldungen zur Feindlage: Geheimsachen, (1933) März - 8. Apr. 1940; RH 24-80/85; W 1486/b
      - Abwehrmeldungen zur Lage in Skandinavien u. a., 8. März - 4. Apr. 1940; RH 24-80/175; 75007/1
      - Abwehrmeldungen zur Lage in Dänemark u. a., Feb. - 8. Apr. 1940; RH 24-80/88; W 1486/f
      - Orientierung über Kopenhagen, (1933) März - 5. Apr. 1940; RH 24-80/89; W 1486/k
      - Orientierung über Aalborg, 18. März - 2. Apr. 1940; RH 24-80/90; W 1486/l
      - Orientierung über Esbjerg, 2. - 6. Apr. 1940; RH 24-80/91; W 1486/m
      - Feindlageberichte, 12. März - 4. Apr. 1940; RH 24-80/92; W 1486/e
      - Einsatz Geheimer Feldpolizei, Apr. - Mai 1940; RH 24-80/95; W 1486/p; 75007/4; Enthält u.a.: Tätigkeitsbericht Gen. Feldpolizei Gruppe 171, 8. Apr. - 30. Mai 1940
      - Einsatz von Dolmetschern, 28. März - 4. Apr. 1940; RH 24-80/96; W 1486/r
      - Einsatz von Propagandaeinheiten, 16. März - 3. Apr. 1940; RH 24-80/97; W 1486/h
      - Stimmung bei der Bevölkerung, dänische Pressestimmen und dgl., Apr. 1940; RH 24-80/176; 75007/4; Enthält u.a.: Tätigkeitsbericht Propagandastaffel D, 8. - 10. Apr. 1940
      - Ausgabe von Merk- und Flugblättern, 16. März - 7. Apr. 1940; RH 24-80/98; W 1486/i
      - Taktische Befehle
        - Taktische Befehle, 12. März - 8. Apr. 1940; RH 24-80/82; W 1486/a; Bd. 1
        - Taktische Befehle, 8. Apr. - 21. Mai 1940; RH 24-80/83; W 1486/n; Bd. 2
      - Geheime Kommandosachen
        - Geheime Kommandosachen, 14. März - 7. Apr. 1940; RH 24-80/86; W 1486/c; Bd. 1
        - Geheime Kommandosachen, 24. - 30. Apr. 1940; RH 24-80/87; W 1486/o; Bd. 2
      - Grenzsperr-Maßnahmen
        - Grenzsperr-Maßnahmen, 19. März - 8. Apr. 1940; RH 24-80/93; W 1486/g; Bd. 1
        - Grenzsperr-Maßnahmen, 8. - 16. Apr. 1940; RH 24-80/94; W 1486/qu; Bd. 2
    - Tätigkeitsbericht, 8. Juli 1940 - 31. März 1941; RH 24-80/99; 13152/1
    - Tätigkeitsbericht mit Anlagen, 1. Okt. 1941 - 1. Okt. 1942; RH 24-80/100; 24498/8; Enthält u.a.: Kriegsrangliste des Stabes sowie Verpflegungsstärken des Höh. Kdos. z.b.V. XXXI bzw. des LXXX. A.K., 5. Okt. 1941 - 30. Sept. 1942
    - Eigene Lage und Feindlage im Raum Bitburg und Trier, 15. Nov. 1944; RH 24-80/178
  - 8. Abteilung II (Adjutant: Personalwesen)
    - Grundsatzverfügungen insbes. von OKW und OKH
      - Offiziersangelegenheiten (Allgemeines), 1939-1944; RH 24-80/101; 56865/3
      - Behandlung von Ehrenfällen von Offizieren, 1943-1944; RH 24-80/102; EAP 14-e-10/7; Enthält u.a.: Merkblätter
      - Bildung von Führer- und Mannschaftsreserven, 1942-1944; RH 24-80/103; 56865/3
      - Führung von Eignungslisten und dgl. für Kommandeure und obere Führer (Allgemeines), 1942-1944; RH 24-80/104; 56865/3
      - Ausbildung und Lehrgänge, 1942-1944; RH 24-80/105; 56865/3
      - Urlaubsangelegenheiten (Allgemeines), 1941-1944; RH 24-80/106; 56865/3
      - Personelle Stärkung der kämpfenden Front durch Personaleinsparungen bei den nicht im Kampf eingesetzten Kommandobehörden, Dienststellen und Einheiten, Einschränkung der UK.-Stellungen und dgl. (Allgemeines), 1943-1944; RH 24-80/107; 56865/3; Enthält u.a.: Dienstanweisung für den Sonderstab z.b.V. OB West, Feb. 1944
      - Grundlegende Verfügungen über die Verleihung höchster Kriegsauszeichnungen, 1940-1944; RH 24-80/108; EAP 29-g/22
      - Richtlinien und dgl. für die Verleihung von Kriegsverdienstkreuzen, 1940-1945; RH 24-80/109; EAP 29-g/13
      - Richtlinien und dgl. für die Verleihung des Sturmabzeichens sowie Anerkennung von Abschüssen feindlicher Flugzeuge und Verleihung des Heeres-Flak-Abzeichens, 1940-1944; RH 24-80/110; EAP 29-g/18
      - Verleihungsrichtlinien für Verwundetenabzeichen und Eisernes Kreuz 2. Klasse, (1939) 1943; RH 24-80/111; EAP 29-g/3; Enthält u.a.: Bestimmungen für die Verleihung sowie Satzung des Deutschen Schutz-Wall-Ehrenzeichens, 1939
      - Angehörige der Ostvölker im Dienste der deutschen Wehrmacht.- Verleihung von Tapferkeits- und Verdienstauszeichnungen sowie Anwendung der Bestimmungen des Militärstrafgesetzbuchs, der Wehrmacht-Disziplinarstrafordnung und der Strafvollstreckung, 1943-1944; RH 24-80/112; EAP 12-b-20/2